---
title: '基本運算子'
author: "Nick Lin"
date: "2020/2/2"
output: html_document
---

```{r setup, include=FALSE}
knitr::opts_chunk$set(echo = TRUE)
```


## <b>關係運算子</b>

#### <b>運算子 > </b>

說明 : 檢查第一向量的每個元素是否大於第二向量的相應元素

```{r}
a <- c(2,3.5,7,9)
b <- c(3,1.2,7,8)

a>b

```

#### <b>運算子 < </b>

說明 : 檢查第一向量的每個元素是否小於第二向量的相應元素

```{r}
a <- c(2,3.5,7,9)
b <- c(3,1.2,7,8)

a<b

```

#### <b>運算子 == </b>

說明 : 檢查第一向量的每個元素是否等於第二向量的相應元素

```{r}
a <- c(2,3.5,7,9)
b <- c(3,1.2,7,8)

a==b

```


#### <b>運算子 <= </b>

說明 : 檢查第一向量的每個元素是否小於等於第二向量的相應元素

```{r}
a <- c(2,3.5,7,9)
b <- c(3,1.2,7,8)

a<=b

```


#### <b>運算子 >= </b>

說明 : 檢查第一向量的每個元素是否大於等於第二向量的相應元素

```{r}
a <- c(2,3.5,7,9)
b <- c(3,1.2,7,8)

a>=b

```

#### <b>運算子 != </b>

說明 : 檢查第一向量的每個元素是否大於等於第二向量的相應元素

```{r}
a <- c(2,3.5,7,9)
b <- c(3,1.2,7,8)

a!=b

```

<br>

## <b>邏輯運算子</b>

#### <b>運算子 & </b>

說明 : 

- AND運算子。 將第一向量的每個元素與第二向量的相應元素進行比對，如果兩個元素皆為TRUE，則輸出TRUE

```{r}
z = c(1,5,8)
z > 0 & z >= 2

```

- 不於0的數字被認為是邏輯值TRUE

```{r}
a <- c(0,1,TRUE,1+3i)
b <- c(4,1,FALSE,2+3i)

a & b

```

#### <b>運算子 && </b>

說明 : 

- AND運算子。 取兩個向量的第一個元素，並且只有兩個皆為TRUE，則輸出TRUE

```{r}
z = c(1,5,8)
z > 0 && z >= 2

```
```{r}
a <- c(0,1,TRUE,1+3i)
b <- c(4,1,FALSE,2+3i)

a && b

```


#### <b>運算子 | </b>

說明 : 

- OR運算子。 將第一向量的每個元素與第二向量的相應元素進行比對，如果一個元素為TRUE，則輸出TRUE

```{r}
z = c(1,-1,8)
z > 0 | z >= 2

```

```{r}
a <- c(0,1,TRUE,1+3i)
b <- c(4,1,FALSE,2+3i)

a | b

```

#### <b>運算子 || </b>

說明 : 

- OR運算子。 取兩個向量的第一個元素，如有一個為TRUE，則輸出TRUE

```{r}
z = c(1,-1,8)
z > 0 || z >= 2

```

```{r}
a <- c(0,1,TRUE,1+3i)
b <- c(4,1,FALSE,2+3i)

a || b

```



#### <b>運算子 ! </b>

說明 : 邏輯非運算子。 取得向量的每個元素，給出相反的邏輯值。

```{r}
x <- 10

!(x > 5) 

```

```{r}
x <- c(1,0,TRUE,1+2i)

!x
```

<br>

## <b>算術運算子</b>

#### <b>運算子 + </b>

說明 : 兩個向量相加

```{r}
a <- c(1,2,3)
b <- c(4,5,6)

a+b

```

#### <b>運算子 - </b>

說明 : 兩個向量相減

```{r}
a <- c(1,2,3)
b <- c(4,5,6)

a-b

```


#### <b>運算子 * </b>

說明 : 兩個向量相乘

```{r}
a <- c(1,2,3)
b <- c(4,5,6)

a*b

```



#### <b>運算子 / </b>

說明 : 兩個向量相除

```{r}
a <- c(1,2,3,0,0)
b <- c(4,5,6,1,0)

b/a

```

#### <b>運算子 %% </b>

說明 : 兩個向量相除求餘數

```{r}
a <- c(1,2,3,8,4)
b <- c(4,5,6,30,12.5)

b%%a

```

#### <b>運算子 %/% </b>

說明 : 兩個向量相除求商數

```{r}
a <- c(1,2,3,8,4)
b <- c(4,5,6,30,12.5)

b%/%a
```

#### <b>運算子 ^ </b>

說明 : 將第二向量作為第一向量的指數

```{r}
a <- c(1,2,3,8,4)
b <- c(1,2,3,2,2)

b^a
```


<br>

#### <b>其他運算子 %in%  </b>


```{r}

x<-7

x %in% c(5:15)

```





