---
title: "R物件資料結構"
author: "Nick Lin"
date: "2020/1/31"
output:
  html_document: default
  pdf_document: default
---

```{r setup, include=FALSE}
knitr::opts_chunk$set(echo = TRUE)
```
```{r}
```

### <B>01.向量Vector</B>
- 儲存一維資料的變數類型
- 必須由相同的資料型態元素所組成
- 建立向量 :　使用c函數 / 使用assign函數 / 使用「:」
- 向量取值 : 變數名稱[index]，index起始值為1

<br>

```{r}
#使用c函數建立向量
v1 <- c(5,7.5,10,12.5,15,25,20,17.5)
v1
```
```{r}
length(v1)
```

```{r}
mode(v1)
```

```{r}
#使用assign函數建立向量
assign("v2",c(10,20,15.5,17.2,3,6,1))
v2
```
```{r}
length(v2)
```

```{r}
mode(v2)
```

```{r}
#使用:建立向量
v3 = 1:10
v3
```

```{r}
length(v3)
```

```{r}
mode(v3)
```

```{r}
seq(2, 5)  
seq(2, 5, by = 0.5)
seq(2, 5, length = 5)
```


```{r}
c(1:4, 8, 9, c(12, 23))
```
vector 函數可以用來建立特定類型與長度的向量 <br>


說明: 使用vector 所建立的向量，其內部的值都是 0、FALSE 或 NULL 這類的空值
<br>

```{r}
vector("numeric", 3)
vector("logical", 3)
vector("character", 3)
vector("list", 3)

```

length 也可以讓使用者直接改變向量的長度屬性 <br>

用途 : 在處理大量運算，需要預先配置記憶體時，有時候就會使用增加向量長度的方式來處理

```{r}
x <- 1:10
length(x) <- 3
x
length(x) <- 6
x
```

##### 向量元素名稱

- 每一個元素都可以有一個自己的名稱
- 使用 name = value 的方式指定元素的名稱

```{r}
c(foo = 2, bar = 4)
c(foo = 2, bar = 4, "hello world" = 6, 8)
```

```{r}
x <- 1:4
names(x) <- c("foo", "bar", "hello world", "")
x

```

```{r}
names(x)
names(1:10)
```


#### <b>索引向量</b>
- 使用[]
- 邏輯向量、正整數向量、負整數向量與字元向量

```{r}
v3 <- 1:10
v3
v3[3]
v3[1:5]
```

##### 邏輯向量
說明 : 索引向量必須和被挑選元素的向量長度一致。向量中對應索引向量為 TRUE 的元素將會被選出，而那些對應 FALSE 的元素則被忽略

```{r}
x <- c(0,1, NA, 3,4)
y <- x[!is.na(x)]
y
```

```{r}
x <- c(0, -3, -1, NA,4 ,5, 8)
x <- x + 1
x
z <- x[(!is.na(x)) & x > 1]
z
```

##### 正整數向量
```{r}
x <- 10:20
x
y <- x[1:5]
y
z <- x[ c(1, 2, 3, 8, 9, 9) ]
z
```


##### 負整數向量

說明: 負數的意思是將指定的元素排除，將剩餘的元素選出

```{r}
x <- 10:20
x
y <- x[-(1:5)]
y
```

##### 字元向量

說明 : 只能用在可以用 names 屬性區別其元素的向量，在使用之前必須以 names 函數先設定 names 屬性

```{r}
fruit <- c(5, 10, 1, 20)
fruit

names(fruit) <- c("orange", "banana", "apple", "peach")
fruit

lunch <- fruit["apple"]
lunch

dinner <- fruit[c("orange", "peach")]
dinner
```

##### 使用索引更新元素值

```{r}
x <- c(1, 2, NA, NA, 3)
x
x[is.na(x)] <- 0
x
```



##### <b> which函數</b>

```{r}
x <- -5:5
x
which(x %% 3 == 2)
```
```{r}
which.min(x)
which.max(x)
```

##### <b>重複向量</b>

```{r}
1:4
1:8
1:4 + 1:8
1:2 + 1:7
```

##### <b>使用rep函數建立重覆向量</b>

```{r}
rep(1:3, 5)  #rep(要重複向量,重複次數)
```
```{r}
rep(1:5, each = 2) #使用 each 參數讓每一個元素個別重複之後再串接起來
rep(1:5, 5:1) #透過向量的方式指定重複次數，讓每一個元素重複不同的次數
```

```{r}
rep(1:5, length.out = 8) #直接指定輸出的向量長度，讓 rep 自動計算重複的次數
rep_len(1:5, 8) #另一個高執行效率的版本

```


### <B> 02. 矩陣Matrix  & 陣列Array</B>

##### <b>使用 matrix 函數建立二維度陣列</b>

```{r}
matrix(1:8, nrow = 2, ncol = 4) #建立2 x 4 的矩陣

matrix(1:8, nrow = 2, ncol = 4, byrow = TRUE) #byrow 參數可以調整資料排列的方向
```


```{r}
matrix(1:8, nrow = 2, ncol = 4,dimnames = list(c("row1", "row2"),  c("Col1", "Col2", "Col3", "col4"))) #使用 dimnames 參數指定行列名稱
```

##### <b>使用 array 函數來建立多維度陣列</b>

```{r}
array(1:24, dim = c(2, 3, 4))
```

```{r}
x<-array(1:24, dim = c(2, 3, 4), dimnames = list(X = c("A1","A2"), Y = c("B1", "B2", "B3"), Z = c("C1", "C2","c3","c4")))  #使用 dimnames 參數指定行列名稱
x
```


##### <b>使用 rownames、colnames 與 dimnames 函數來取得行、列與維度的名稱</b>

```{r}
rownames(x)
colnames(x)
dimnames(x)
```

##### <b>使用nrow 與 ncol 函數檢查陣列的列數與行數</b>
```{r}

x.matrix <- array(1:8, dim = c(2, 4))
x.matrix
nrow(x.matrix)
ncol(x.matrix)

x.array <- array(1:36, dim = c(3, 4, 3))
x.array
nrow(x.array)
ncol(x.array)
```

##### <b>使用length 函數計算陣列中所有元素的個數</b>

```{r}
length(x.matrix)
length(x.array)
```

##### <b>使用 dim 改變陣列的維度</b>

```{r}
x <- matrix(1:12, nrow = 2, ncol = 6)
x

dim(x) <- c(3, 4)
x

dim(x) <- c(2,2,3) #轉換為多維度的陣列
x
```

##### <b>陣列索引</b>

```{r}
x[2,1,2] #[row,col,dim]
```

```{r}

dimnames(x) <- list(c("R1","R2"),c("C1","C2"),c("D1","D2","D3"))
x
```

```{r}
x[1, c("C1", "C2"), "D2"]

x[c("R1", "R2"),1, "D3"]

x[c("R1", "R2"),1,]

```

##### <b>合併矩陣</b>




```{r}
x.matrix1 <- matrix(1:6, nrow = 3, ncol = 2)
x.matrix1
x.matrix2 <- matrix(11:16, nrow = 3, ncol = 2)
x.matrix2
```


```{r}
c(x.matrix1, x.matrix2)
```

```{r}
cbind(x.matrix1, x.matrix2)
```
```{r}
rbind(x.matrix1, x.matrix2)
```

##### <b>陣列的運算</b>

```{r}
x.matrix1 <- matrix(1:6, nrow = 3, ncol = 2)
x.matrix1
x.matrix2 <- matrix(11:16, nrow = 3, ncol = 2)
x.matrix2
```

##### 陣列相加


```{r}
x.matrix1 + x.matrix2
```


##### 陣列相減

x.matrix1
x.matrix2

```{r}
x.matrix1 - x.matrix2
```


##### 陣列相乘

```{r}
x.matrix1 * x.matrix2
```

##### 陣列相除

```{r}
x.matrix1 / x.matrix2
```

##### 矩陣內積

```{r}
x.matrix1 %*% t(x.matrix1)
```

##### 矩陣外積
```{r}
x.matrix1 %o% t(x.matrix1)

outer(x.matrix1,t(x.matrix1) )
```

##### <B>使用 solve 函數來計算反矩陣</B>
```{r}
x <- matrix(c(1, 0, 1, 5, -3, 1, 2, 4, 7), nrow = 3)

x.inv <- solve(x)
x.inv
```

```{r}
x%*%x.inv
```


<br>

### <B> 03. 因子Factor</B>

因子用來表示類別資料，亦稱"類別變數"

<br>

```{r}
animal <- c("Cat","Ant","Dog","Cat","Dog")
fac1 <- factor(animal)
fac1
```

```{r}
class(animal)
class(fac1)
mode(fac1)
str(fac1)
```

<br>

### <B> 04.資料框架DataFrame</B>
```{r}
id <- c(001,002,003,004,005)
age <- c(30,50,35,22,18)
sex <- c("Male","Female","Female","Male","Male")
salary <-c(43000,50000,35000,32000,25000)
country <- c("Taipei","Taichung","Chiayi","Taoyuan","Kaohsiung")

x_dataframe <- data.frame(id,age,sex,salary,country)
x_dataframe
```

```{r}
x_dataframe[2]
x_dataframe["age"]
x_dataframe$age

class(x_dataframe[2])
class(x_dataframe["age"])
class(x_dataframe$age)
```

```{r}
x_dataframe[2,2]
x_dataframe[2,3]
x_dataframe[2,]
```

```{r}
edit(x_dataframe)
```



```{r}
x_dataframe
```


### <B> 05.列表LIST</B>

列表包含不同類型的元素，例如 - 數字，字符串，向量和另一個列表等。一個列表還可以包含一個矩陣或一個函數作為它的元素


```{r}
list_data <- list("Ant",  c(10,20,30), TRUE, 160, 50)
list_data
```

#### 命名列表元素

```{r}
names(list_data) <- c("Name", "Score", "Maried", "Height","Weight")
list_data
```

```{r}
list_data$Name
list_data$Score
```


<br>


#### 使用data.frame()建立List
```{r}
StuDF <- data.frame(SID=c(1,2,3,4,5,6),NAME=c("魯夫","索隆","香吉士","騙人布","娜美","艾斯"),SCORE=c(50,60,80,80,90,90))
StuDF 
```


#### 顯示欄位名稱
```{r}
colnames(StuDF)
```

#### 使用str()函數,顯示欄位之資料型別
```{r}
str(StuDF) 
```

#### 使用$符號做欄位資料擷取
```{r}
StuDF$NAME

```


#### 取訪問列表元素

```{r}

StuDF[2]
StuDF[[2]]

```


```{r}

head(StuDF)

head(StuDF,n=2)

tail(StuDF,n=2)
```




